臺灣高等法院臺南分院刑事判決　　　　100年度上訴字第973號
上　訴　人
即　被　告　蘇嘉逢
上列上訴人即被告因違反毒品危害防制條例案件，不服臺灣雲林
地方法院100年度訴字第643號中華民國100年8月26日第一審協商
判決（起訴案號：臺灣雲林地方法院檢察署100年度毒偵第1068
號），提起上訴，本院判決如下：
    主  文
上訴駁回。
    理  由
一、按第二審法院認為上訴書狀未敘述理由或上訴有第362 條前
    段規定之情形者（即不合法律上之程式或法律上不應准許或
    其上訴權已經喪失者），應以判決駁回之。另按協商判決，
    除有刑事訴訟法第455條之4第1款、第2款、第4款、第6款、
    第7款所定情形之一，或協商判決違反同條第2項之規定者，
    不在此限。刑事訴訟法第367條前段、第455條之10定有明文
    。
二、經查：本件上訴人即被告所犯施用第一、二級毒品案件，經
    檢察官提起公訴後，於原審言詞辯論前，範圍，經檢察官、
    被告雙方合意且被告認罪，由檢察官聲請法院改以協商程序
    ，原審法院並指定公設辯護人協助被告進行協商，檢察官及
    被告乃就被告願受科刑之範圍及其他不利益之處分為：「關
    於被告所犯施用第一級毒品犯行部分，被告願受有期徒刑九
    月之宣告；被告施用第二級毒品犯行部分，被告願受有期徒
    刑四月之宣告，合併應執行有期徒刑十一月」（見原審卷第
    20頁反面至22頁反面）。原審法院乃適用協商程序，並依檢
    察官及被告前開協商內容而為判決。
三、本件被告上訴意旨雖以：上訴人即被告於100年2月25日，經
    警方採尿送驗呈第一、二級毒品陽性反應，而判決應執行有
    期徒刑十一月。然被告現家庭負債，父親又逝世不久，母親
    憂心不已，被告身負家庭責任，甚感困擾，故上訴請求改判
    被告緩起訴云云。惟本件被告既於原審認罪並就願受科刑之
    範圍，與檢察官達成協商，原審法院並據而為協商判決，已
    如前述。且原審所為之協商判決，復查無刑事訴訟法第45 5
    條之4第1項第1、2、4、6、7 款所定之情形，則揆諸刑事訴
    訟法第455條之10第1項規定，被告自不得就原審判決提起上
    訴。
四、綜上所述，本件上訴顯不合法律上之程式，爰依刑事訴訟法
    第367條前段之規定駁回上訴，並不經言詞辯論為之。
五、依刑事訴訟法第367條前段、第372條，判決如主文。
中    華    民    國   100    年    10    月    13    日
                  刑事第六庭    審判長法  官  董武全
                                      法  官  孫玉文
                                      法  官  賴純慧
以上正本證明與原本無異。
施用第一級毒品部分，如不服本判決應於收受送達後10日內向本
院提出上訴書狀，其未敘述上訴理由者，並得於提起上訴後10日
內向本院補提理由書（均須按他造當事人之人數附繕本）「切勿
逕送上級法院」。
施用第二級毒品部分，不得上訴。
                                      書記官  翁心欣
中    華    民    國   100    年    10    月    13    日